【裁判字號】    97,台上,951
【裁判日期】    970306
【裁判案由】    違反毒品危害防制條例等罪
【裁判全文】
最高法院刑事判決              九十七年度台上字第九五一號
上  訴  人  甲○○
上列上訴人因違反毒品危害防制條例案件，不服台灣高等法院中
華民國九十六年十一月二十八日第二審判決（九十六年度上訴字
第四一０七號，起訴案號：台灣桃園地方法院檢察署九十六年度
偵字第三三二０號），提起上訴，本院判決如下：
    主  文
上訴駁回。
    理  由
按刑事訴訟法第三百七十七條規定，上訴於第三審法院，非以判
決違背法令為理由，不得為之。是提起第三審上訴，應以原判決
違背法令為理由，係屬法定要件。如果上訴理由書狀並未依據卷
內訴訟資料，具體指摘原判決不適用何種法則或如何適用不當，
或所指摘原判決違法情事，顯與法律規定得為第三審上訴理由之
違法情形，不相適合時，均應認其上訴為違背法律上之程式，予
以駁回。本件上訴人甲○○上訴意旨略稱：(一)上訴人前往泰國係
找「啟順汽車材料行」巫金順洽談生意，於回台當天被二位泰國
人押往機場途中，上訴人曾藉故要送茶葉給巫金順，並向巫金順
暗示，祇是巫金順未發覺而已，原審漏未傳訊巫金順，逕認定上
訴人所為其被脅迫之辯解不可採，有調查證據未盡之違法。(二)上
訴人與王宏閔先後二天不同班機回國，王宏閔所證：「有欠被告
新台幣（下同）十萬元」，不足作為預定報酬之證據，原審認定
上訴人知悉行李箱內藏毒品海洛因，亦有違經驗法則與論理法則
。(三)原審對照證人許嘉芸在原審及證人王宏閔偵查中與第一審之
證言，認為充其量僅足證明共犯王宏閔有找證人許嘉芸一起出國
，許嘉芸因故未一起出國情事，難以推論上訴人不知行李內藏毒
品之事實有違證據裁判主義。(四)王宏閔出資在泰國購買毒品，一
手策劃主導，利用上訴人運毒回台，顯係上手，茍非上訴人供出
上游，豈能查獲王宏閔？原審未依毒品危害防制條例第十七條減
刑，適用法律不當等語。
惟查：(一)證據之取捨、證據證明力之判斷，以及事實有無之認定
，屬事實審法院之職權，苟其取捨、判斷與認定，並不違背論理
法則及經驗法則，即不容任意指為違法，而執為適法之第三審上
訴理由。本件原審係根據上訴人對於其前往泰國自王宏閔收受內
裝毒品海洛因黑色行李箱，攜帶返台入境等事實之自白，核有扣
案粉末、採證照片、 X光檢查儀注檢行李報告表、旅客入出境紀
錄查詢、財政部台北關稅局函附台北關稅局扣押貨物收據及搜索
筆錄等件可憑，且有包裝毒品之包裝袋、用以夾藏前述毒品所用
黑色手提公事箱、黑色航空托運行李箱、MOTOROLA牌行動電話可
證，扣案粉末經鑑驗結果，均含毒品海洛因成分，有法務部調查
局鑑定書在卷，資以認定上訴人自白與事實相符；進而根據上訴
人自行隻身攜帶系爭行李箱返台，並有預定報酬十萬元可得，入
境返台前並攜帶另支手機以便開啟聯絡接貨者，自難逕認上訴人
有被脅迫情事，且堪認定上訴人知悉行李箱內藏毒品海洛因，所
辯被脅迫及不知情云云，不足採信，因而維持第一審判決論處上
訴人共同運輸第一級毒品罪刑（有期徒刑十五年二月），核屬採
證認事職權之適法行使。(二)判決有應調查之證據未調查之違法，
須以證據調查結果顯然於判決結果有所影響者，始足當之。本件
上訴人所供稱，其前往泰國欲找巫金順談生意一節，縱屬實在，
然欲找人談生意與實施運輸毒品犯罪，非不能並行不悖，況生意
亦無非談不可之情形，上訴人此項辯解殊不足影響原判決上訴人
運輸毒品犯行之事實認定；另其供稱，在往機場途中，上訴人曾
藉故要送茶葉給巫金順，並向巫金順暗示，祇是巫金順未發覺一
節，縱屬實在，然巫金順既未發覺上訴人所述之情，予以傳訊亦
不能證明上訴人所述為真，應無傳訊必要。從而，原審未予傳訊
巫金順，不能謂為應調查之證據未調查之違誤。(三)毒品危害防制
條例第十七條所謂「供出毒品來源，因而破獲者，得減輕其刑」
，僅限於供出毒品供應之前手或上游之販賣者，並不包括共同正
犯在內。原判決認定上訴人與王宏閔均為本件共同正犯，並無違
誤，即不符毒品危害防制條例第十七條減刑之要件。原判決未依
毒品危害防制條例第十七條減刑，亦無應適用減刑法律而不適用
之違法。綜上，上訴意旨，徒憑己見，任指原判決違背法令，核
與法定得為上訴第三審之理由不符，其上訴違背法律上之程式，
應予駁回。
據上論結，應依刑事訴訟法第三百九十五條前段，判決如主文。
中    華    民    國  九十七  年    三    月    六    日
                      最高法院刑事第六庭
                          審判長法官  陳  正  庸
                                法官  賴  忠  星
                                法官  林  秀  夫
                                法官  宋      祺
                                法官  陳  祐  治
      本件正本證明與原本無異
                                      書  記  官
中    華    民    國  九十七  年    三    月   十四   日
                                                      V


司法院資訊處製作；財團法人民間司法改革基金會備份。
